【裁判字號】    89,訴,1541
【裁判日期】    891016
【裁判案由】    違反著作權法
【裁判全文】
臺灣臺中地方法院刑事判決                        八十九年度訴字第一五四一號
    公  訴  人  台灣台中地方法院檢察署檢察官
    被      告  甲○○
右列被告因違反著作權法案件，經檢察官聲請以簡易判決處刑（八十九年度偵字第七
七七六號）及併案審理（併辦案號八十九年度偵字第八六七二號、第一００六０號）
，本院臺中簡易庭認不宜逕以簡易判決處刑（八十九年度中簡字第九一八號），改依
通常程序審理，本院判決如左：
    主  文
甲○○以明知為侵害著作權之物意圖營利而交付之方法，侵害他人之著作權為常業，
處有期徒刑壹年肆月。緩刑肆年。
扣案如附表（一）、（三）、（四）所示之ＣＤ唱片共肆佰捌拾柒片、附表二所示之
錄音帶伍佰陸拾貳捲，均沒收。
    事  實
一、甲○○係夜市攤販，專賣錄音帶、ＣＤ等音樂物品，明知附表（一）、（二）、
    （三）、（四）所示之被侵害歌曲名稱，均為附表所示著作權人享有著作權之錄
    音著作，且綽號「小白」之不詳姓名男子向其兜售如附表（一）、（三）、（四
    ）所示之ＣＤ唱片及附表（二）所示之錄音帶內之歌曲，均係未經許可擅自重製
    之侵害他人著作權之盜版物，竟意圖營利，於民國（下同）八十九年四月十五日
    左右，在台中縣神岡鄉○○路一二八號旁之夜市空地，向「小白」以錄音帶每捲
    新台幣（下同）六十元，ＣＤ唱片每片七十元之價格，購入如附表所示各種盜版
    音樂光碟片及錄音帶後，即在上開夜市及台中市○○路○○路夜市○○○縣○里
    市○○路七五三號旁之夜市，以每捲盜版音樂錄音帶八十元，ＣＤ光碟片一百元
    之價格，販賣交付予不特定客人，以此方法侵害如附表所示之著作權人之權利，
    並以此項收入為主要生活之資，而以此為業。嗣於八十九年五月四日二十時二十
    分許，始在台中縣神岡鄉○○路一二八號旁之夜市攤位為警查獲，並扣得附表（
    一）所示之ＣＤ唱片三百三十三片、附表（二）所示錄音帶五百六十二捲。又同
    月二十日二十二時四十分許，在台中縣大里市○○路七五三號旁之夜市為警查獲
    ，扣得附表（三）所示之ＣＤ唱片四。另於八十九年六月八日二十二時十分許，
    在台中市○○路與三民路交岔口之夜市為警查獲，並扣得附表（四）所示之ＣＤ
    唱片一百五十片。
二、案經附表（一）、（二）所示公司告訴，並由內政部警政署保安警察第二總隊第
    三大隊第二中隊報請臺灣臺中地方法院檢察署檢察官偵查起訴，及附表（三）公
    司訴由臺中縣警察局霧峰分局暨附表（四）所示公司訴由臺中市警察局第三分局
    分別報請臺灣臺中地方法院檢察署檢察官移送併案審理。
    理  由
一、右揭事實，業據被告甲○○坦承不諱，核與附表（一）、（二）所示公司之告訴
    代理人乙○○、附表（三）所示公司之告訴代理人戊○○、附表（四）所示公司
    之告訴代理人丙○○於偵查中之指訴情節相符合，並有著作權人上開錄音著作之
    封面、授權聲明書影本附卷足憑。而依一般市售行情，暢銷之正版ＣＤ片或錄音
    帶之零售價格，每片或每捲之市售價格，約在二百元至四百元不等之間，此為眾
    所週知事實，較被告所販賣之盜版品價格貴一倍以上，且該等重製物，又係被告
    向不詳之男子，以極低之價格所購買，貨源不明，故被告所販售之錄音帶及光碟
    片，確非正版錄音帶及光碟片，自無疑義。此外，並有前述他人擅自重製如附表
    （一）、（三）、（四）所示之ＣＤ唱片，附表（二）所示之錄音帶扣案足憑，
    事證明確，被告犯行，洵堪認定。
二、按刑法上所謂常業犯，係指反覆以同種類之行為為目的之社會活動之職業性犯罪
    而言，亦即恃犯罪所得以維生，至犯罪時間長短、所得多寡、是否恃此為惟一謀
    生職業，均非所問。本件被告自承白天從事工木土程工作，為了增加收入，利用
    晚上擺夜市，每日約賺一千餘元，顯見被告販賣ＣＤ及錄音帶係為維持生計而為
    ，而現場查獲之盜版ＣＤ、錄音帶，總計數量逾千、種類亦繁，益徵被告係恃販
    售該等盜版錄音帶或ＣＤ維生，是被告本於常業之犯意而為，至為明確，不因販
    售時間之長短或另有工作而有不同。故核被告所為，係犯著作權法第九十四條以
    犯第九十三條第三款違反第八十七條第二款明知為侵害著作權之物意圖營利而交
    付為常業罪。又被告意圖營利而交付之錄音帶及ＣＤ唱片，其所收錄之附表所示
    歌曲，係重製如附表所示著作權人享有著作權之著作，被告以一交付行為侵害多
    數著作權人之法益，為想像競合犯，依刑法第五十五條之規定，應從一重處斷。
    又檢察官併案審理部分，雖未起訴，惟被告該部分犯行與已起訴之犯罪事實，有
    實質上一罪關係，本院自得併予審理，併予敘明。爰審酌被告尚無前科紀錄，犯
    罪之目的係為增加收入，暨犯罪之動機、手段，犯後坦承犯行，態度尚佳，惟其
    大量販賣非法重製之著作物對著作權人利益影響甚巨，並傷及國內對智慧財產保
    護之形象等一切情狀，量處如主文所示之刑。末查被告未曾受有期徒刑以上刑之
    宣告，此有臺灣臺中地方法院檢察署刑案資料查註紀錄表及臺灣高等法院被告全
    國前案紀錄表附卷可按，被告犯後態度良好，深具悔意，經此偵、審程序之教訓
    ，當知所警惕，信無再犯之虞，本院綜合各情，認所宣告之刑以暫不執行為適當
    ，爰併予宣告緩刑四年，以啟自新。扣案如附表（一）、（三）、（四）所示之
    ＣＤ唱片共四百八十七片及附表（二）所示之錄音帶五百六十二捲，為被告所有
    ，且供犯罪所用之物，業據其陳明在卷，爰依刑法第三十八條第一項第二款規定
    ，併予宣告沒收。
據上論斷，應依刑事訴訟法第四百五十二條、第二百九十九條第一項前段，著作權法
第九十四條，刑法第十一條前段、第五十五條、第七十四條第一款、第三十八條第一
項第二款，判決如主文。
中      華      民      國    八十九    年     十     月      十六      日
                                     臺灣臺中地方法院刑事第六庭
                                          法  官    黃  峻  隆
右正本證明與原本無異。
如不服本判決，應於判決送達後十日內向本院提出上訴狀，上訴於臺灣高等法院臺中
分院( 須附繕本 )。
                                          書記官
中      華      民      國    八十九    年     十     月      十六      日
附表（一）
編號  被侵害歌曲之ＣＤ名稱  數量  被侵害歌曲名稱  著作財產權人
 1    黃品源狠不下心等       72   狠不下心        滾石國際音樂股份有限公司
 2    鄭秀文愛情故事等        6   愛情故事        華納國際企業股份有限公司
 3    安室奈美惠歌姬2000等   10   ＬＯＶＥ20000   艾迴股份有限公司
 4    陶莉萍好想再聽一遍等   22   愛讓人無力      壬○○○音樂股份有限公司
 5    林憶蓮至少還有你等     37   至少還有你      丁○○○股份有限公司
 6    黃大煒秋天1994等       40   秋天1994        庚○○○○亞音樂股份有限
                                                  公司
 7   吳宗憲脫離軌道等        28   脫離軌道        己○○股份有限公司
 8   卜學亮我愛阿亮等        27    子曰           癸○○○股份有限公司
 9   蔡健雅記念等     30    記念           環球國際唱片股份有限公司
10   伍佰聖石傳說            17    白鴿           子○○○股份有限公司
11   熊天平我都在乎你等      23    我都在乎       上華國際企業股份有限公司
12   民生報影視焦點等        21    解套           滾石國際音樂股份有限公司
                                   比我幸福       環球國際唱片股份有限公司
                                   我承認         己○○股份有限公司
         上共計 三百三十三片
附表（二 ）
編號  被侵害歌曲錄音帶名稱  數量  被侵害歌曲    著作財產權人
1     黃品源狠不下心等      134   狠不下心      滾石國際音樂股份有限公司
2     鄭秀文愛情故事等      16    愛情故事      華納國際企業股份有限公司
3     安室奈美惠歌姬2000等  6     ＬＯＶＥ20000 艾迴股份有限公司
4     許志安我們都要幸福等  45    我們都要幸福  壬○○○音樂股份有限公司
5     蕭亞軒同名專輯等      54    沒有人        丁○○○股份有限公司
6     伍思凱精選全紀錄等    50    分享          新力哥倫北亞音樂股份公司
7     吳宗憲脫離軌道等      42    小姐這是我的  己○○股份有限公司
                                  名片
8    卜學亮我愛阿亮等       38    子曰          癸○○○股份有限公司
9    陳曉東比我幸福等       41    比我幸福      環球國際唱片股份有限公司
10   伍佰聖石傳說等         13    白鴿          子○○○股份有限公司
11   迪克牛仔我這個你不愛   45  我這個你不愛    上華國際企業股份有限公司
     的人                        的人
12   民生報影視焦點排行榜   78    奇蹟          丁○○○股份有限公司
                                  比我幸福      環球國際唱片股份有限公司
              我承認        己○○股份有限公司
  以上共計五百六十二捲
附表（三）
編號  被侵害歌曲之ＣＤ名稱  數量  被侵害歌曲名稱  著作財產權人
1     偶像二０００封神榜     2    單眼皮女生      亞洲辛○○○○股份有限
                                  蚊子愛情進行曲  公司
2     二０００港台超級大牌   2    蚊子愛情進行曲  同右
                                  我愛你
  以上共計四片
附表（四）
編號  被侵害歌曲之ＣＤ名稱  數量  被侵害歌曲名稱  著作財產權人
 1    彭靖惠解套等           26   解套            滾石國際音樂股份有限公司
 2    郭富城旅途愉快等       4    旅途            華納國際企業股份有限公司
 3    李祤君精選等           8    上了天          上華國際企業股份有限公司
 4    周蕙話題精選           2    話題            壬○○○音樂股份有限公司
 5    琳恩瑪蓮自由自在       20  ＳoＩＳee        丁○○○股份有限公司
 6    謝霆峰距離             15  忍愛             新力哥倫北亞音樂股份公司
 7   吳宗憲脫離軌道等        15  二０００愛我     己○○股份有限公司
 8   卜學亮我愛阿亮等        15  子 曰            癸○○○股份有限公司
 9   鄭中基聲聲愛你等        4   戒情人           環球國際唱片股份有限公司
10   趙文卓之一剪梅等        10  感  應           艾迴股份有限公司
11   伍佰聖石傳說            5   春秋英雄         子○○○股份有限公司
12   千禧勁歌龍虎榜2         26  回首寒梅         艾迴股份有限公司
                                 好朋友           滾石國際音樂股份有限公司
    上共計一百五十片
附錄本案論罪科刑法條
著作權法第八十七條
有下列情形之一者，除本法另有規定外，視為侵害著作權或製版權︰
一  以侵害著作人名譽之方法利用其著作者。
二  明知為侵害著作權或製版權之物而散布或意圖散布而陳列或持有或意
    圖營利而交付者。
三  輸入未經著作財產權人或製版權人授權重製之重製物或製版物者。
四  未經著作財產權人同意而輸入著作原件或其重製物者。
五  明知係侵害電腦程式著作財產權之重製物而仍作為直接營利之使用者
    。
著作權法第九十三條
有下列情形之一者，處二年以下有期徒刑，得併科新台幣十萬元以下罰金
︰
一  侵害第十五條至第十七條規定之著作人格權者。
二  違反第七十條規定者。
三  以第八十七條各款方法之一侵害他人之著作權者。
著作權法第九十四條
以犯第九十一條、第九十二條或第九十三條之罪為常業者，處一年以上七
年以下有期徒刑，得併科新台幣四十五萬元以下罰金。


司法院資訊處製作；財團法人民間司法改革基金會備份。
